# 非上市公司发行股权吸收合并其他公司的交易对价问题

提问人：maozhimaomi 时间：2020-09-03 17:32:17
陈版您好！有个事情向您请教一下！
案例背景：
非上市公司以发行新股权为对价，吸收合并其他公司（非同一控制下）
A公司和B公司均为有限责任公司，B公司股东为自然人张三。A公司拟吸收合并B公司，双方协商对价为：A公司投前估值 30 亿，B公司估值 10 亿，吸收合并之后，张三成为A公司股东，占比25%（10/（30+10））
交易前，A公司账面净资产为 6 亿，B公司可辨认净资产公允价值 1 亿
因为A公司是以股权为对价吸收合并B公司，没有支付给张三任何现金及非货币资产。
我的理解，A公司的分录应为：
借：B公司可辨认资产公允价值
商誉 （差额）
贷：B公司可辨认负债公允价值
实收资本 （A公司交易后实收资本*25%） 资本公积 （交易对价 减上面实收资本金额）
求教：
1. 上述分录是否正确？
2. 由于是非上市公司，以股权为对价，股权没有公开市场报价，交易对价是按B公司估值 10 亿确认吗？是否需要评估报告（收益法）支持该估值？
3. B公司的可辨认资产和负债的公允价值是以评估机构出具的成本法评估值为准吗？
理论依据：请一并告知相应的理论依据；如有依据操作完成的案例，也请一并告知！非常感谢

回答人：chenyiwei
1 、可以这样处理。
2 、交易对价是按B公司估值 10 亿确定，但从证据完整性要求考虑，需要评估报告（收益法）支持该估值。
3 、一般以资产基础法评估结果为依据，但需注意按《企业会计准则解释第 5 号》第一条规定，识别和恰当计量满足该条规定的“可辨认性标准”的被吸收方无形资产，以确保吸收合并后业绩真实，并减轻后续商誉减值测试的压力。